pl: Link relacja style: Ogniwo łączące z zapinką; Sworzeń łączący; Półogniwo; Ogniwo łączące; Ogniwo wygięte (offsetowe); Szybkozłączka; Sworzeń nitowany; Inne
zh-TW: 鏈節連接方式: 彈簧扣活節; 連接銷; 半目鏈條; 活節; 偏置鏈節; 快拆鏈節; 鉚釘銷; 其他
sl-SI: Stil povezovanja členov: Spojni člen z varovalko; Spojni zatič; Polovični člen; Spojni člen; Zamaknjeni člen; Hitri člen; Kovični zatič; Drugo
es: Tipo de conexión del eslabón: Eslabón maestro con clip; Pasador de conexión; Medio eslabón; Eslabón maestro; Eslabón acodado; Eslabón rápido; Pasador remachado; Otro
pt-BR: Elo estilo de conexão: Elo de ligação com clipe; Pino de conexão; Meio elo; Elo mestre; Elo deslocado; Elo rápido; Pino de rebite; Outro
hu: Láncszemek csatlakozási stílusa: Klipszes patentszem; Csatlakozócsap; Félszem; Patentszem; Hajlított szem; Gyorscsatlakozó; Szegecses csap; Egyéb
de: Art der Kettenverbindung: Clipschloss; Verbindungsstift; Halbes Kettenglied; Kettenschloss; Gekröpftes Glied; Schnellverschluss; Nietstift; Sonstige
ro-RO: Stilul de conectare al verigii: Siguranță tip agrafă; Bolț de legătură; Jumătate de za; Za de legătură; Za cotită; Za rapidă; Bolț nituibil; Altele
fr: Mode de raccordement du maillon: Attache rapide à clip; Axe de raccordement; Demi-maillon; Maillon rapide; Maillon coudé; Maillon rapide; Axe à riveter; Autre
vi: Kiểu kết nối liên kết: Khóa xích dạng kẹp; Chốt nối; Mắt xích nửa; Khóa xích chính; Mắt xích chuyển tiếp; Khóa xích nhanh; Chốt tán đinh; Khác
nl: Schakel verbindingsstijl: Sluitschakel met borgveer; Verbindingspen; Halve schakel; Sluitschakel; Verloopschakel; Snelschakel; Klinkpen; Overige
cs: Styl propojení článku: Spojka s pružnou sponou; Spojovací čep; Poloviční článek; Spojovací článek; Vyhnutý článek; Rychlospojka; Nýtovací čep; Jiné
zh-CN: 链节连接接方式: 卡簧式主链节; 连接销; 半链节; 主链节; 偏置链节; 快拆链节; 铆接销; 其他
en: Link connection style: Clip master link; Connecting pin; Half link; Master link; Offset link; Quick link; Rivet pin; Other
nb: Lenkens forbindelsesstil: Kjedelås med klips; Kjedepinne; Halvledd; Kjedelås; Bøyd ledd; Hurtigledd; Klinkepinne; Annet
it: Stile di collegamento delle maglie: Falsa maglia a clip; Perno di collegamento; Mezza maglia; Falsa maglia; Maglia disassata; Maglia rapida; Perno a ribadire; Altro
ko: 링크 연결 스타일: 클립 마스터 링크; 커넥팅 핀; 하프 링크; 마스터 링크; 오프셋 링크; 퀵 링크; 리벳 핀; 기타
th: รูปแบบการเชื่อมต่อของข้อต่อ: ข้อต่อโซ่แบบคลิป; พินต่อโซ่; ข้อโซ่ครึ่งข้อ; ข้อต่อโซ่; ข้อต่อเยื้องศูนย์; ควิกลิงก์; พินย้ำ; อื่นๆ
el: Στυλ σύνδεσης κρίκων: Κύριος κρίκος με κλιπ; Πείρος σύνδεσης; Μισός κρίκος; Κύριος κρίκος; Έκκεντρος κρίκος (offset); Κρίκος γρήγορης σύνδεσης; Πείρος πριτσινιού; Άλλο
ja: リンク連携スタイル: クリップマスターリンク; コネクティングピン; 半コマ; マスターリンク; オフセットリンク; クイックリンク; リベットピン; その他
bg-BG: Стил на свързване на звеното: Свързващо звено с клипс; Свързващ щифт; Половин звено; Свързващо звено (master link); Изместено звено; Звено за бързо свързване; Нит щифт; Други
da: Stil for forbindelsesled: Samleled med clips; Samlestift; Halvt led; Samleled; Krøppet led; Quick-led; Nittestift; Andet
fi: Ketjun liitososa: Klipsilukko; Liitostappi; Puolilinkki; Pikalukko; Taivutettu lenkki; Pikalinkki; Niittitappi; Muu
tr: Bağlantı ilişkisi stili: Klipsli kilitli bakla; Bağlantı pimi; Yarım bakla; Ana bakla; Ofset bakla; Hızlı bağlantı baklası; Perçin pimi; Diğer
hr-HR: Link u stilu Veze: Spojnica s osiguračem (Clip); Spojni zatik; Polu-članak; Glavna spojnica; Offset spojnica; Brza spojnica; Zatik sa zakovicom; Ostalo
sk-SK: Štýl pripojenia článku: Spojovací článok so sponou; Spojovací čap; Polovičný článok; Spojovací článok; Redukčný článok; Rýchlospojka; Nitovací čap; Iné
pt-PT: Estilo de ligação: Elo de engate rápido com clipe; Pino de ligação; Meio elo; Elo de engate rápido; Elo de redução; Elo rápido; Pino de rebite; Outro
ru: Стиль соединения звеньев: Замковое звено с защелкой; Соединительный штифт (пин); Полузвено; Замковое звено; Переходное звено; Быстросъемное звено; Расклепанный штифт (пин); Другое
lt-LT: Jungties sujungimo stilius: Jungiamoji grandis su fiksatoriumi; Jungiamasis kaištis; Pusinė grandis; Jungiamoji grandis; Perstumta grandis; Greitoji jungtis; Kniedijamas kaištis; Kita
sv: Kopplingsstil för kedjelänk: Kedjelås med clips; Nitstift; Halvlänk; Kedjelås; Halvlänk (offset); Snabblänk; Nitstift; Övrigt